臺灣桃園地方法院民事簡易判決
111年度壢簡字第1415號
原      告  鍾智承  

被      告  葛莉麟  
上列當事人間請求債務人異議之訴事件，本院於民國111年11月8
日言詞辯論終結，判決如下：
    主    文
一、本院一一一年度司執字第七八四三○號損害賠償強制執行事
    件之強制執行程序應予撤銷。
二、訴訟費用由被告負擔。。　　
    事實及理由
一、原告主張：原告前因損害賠償事件，與被告於民國107年10
    月17日在本院成立調解並製作調解筆錄，調解內容為「原告
    應於107年11月20前給付被告新臺幣(下同)18萬元(含強制險
    )」(下稱系爭調解筆錄)。嗣原告於107年11月7日匯款6萬元
    至被告帳戶，原告之保險公司亦於同年11月12日匯款12萬元
    至被告帳戶，原告已依調解筆錄內容履行完畢。詎被告又於
    111年8月11日持系爭調解筆錄向本院聲請強制執行，並經本
    院111年度司執字第78430號案件受理（下稱系爭執行事件）
    。然被告之債權已因原告清償而消滅，是系爭執行事件之強
    制執行程序應予撤銷等語。並聲明：如主文第1項所示。
二、被告則以：被告於系爭調解筆錄製作後忘記有此事，後來經
    朋友提醒才想起來有系爭調解筆錄，被告因不確定原告是否
    已履行，故持系爭調解筆錄聲請強制執行，嗣經被告查詢後
    ，原告確實已履行系爭調解筆錄之內容，被告同意原告之請
    求，認有理由等語，而對原告上開主張為認諾之表示。 
三、按當事人於言詞辯論時為訴訟標的之捨棄或認諾者，應本於
    其捨棄或認諾為該當事人敗訴之判決，民事訴訟法第384條
    定有明文。又被告對於原告依訴之聲明所為關於某法律關係
    之請求，於法院行言詞辯論時為承認者，即生訴訟法上認諾
    之效力，法院應不待調查原告請求之訴訟標的之法律關係是
    否果屬存在，逕以認諾為該被告敗訴判決之基礎（最高法院
    45年台上字第31號判例要旨參照）。查本件被告於言詞辯論
    時為訴訟標的認諾（見本院卷第9頁反面），本院自應本於
    其認諾為被告敗訴之判決。從而，原告主張被告之債權已因
    原告清償而消滅，而提起本件訴訟，並聲明如主文第1 項所
    示，為有理由，應予准許。
四、本件固係就民事訴訟法第427條第1項適用簡易程序所為被告
    敗訴之判決，惟其性質非命被告為財產上之給付，自不適宜
    宣告假執行，附此敘明。
五、訴訟費用負擔之依據：民事訴訟法第78條。
中　　華　　民　　國　　111 　年　　11　　月　　23　　日
                  中壢簡易庭      法  官  張博鈞
以上為正本係照原本作成。
如不服本判決，應於送達後20日內，向本院提出上訴狀並表明上
訴理由，如於本判決宣示後送達前提起上訴者，應於判決送達後
20日內補提上訴理由書（須附繕本）。
如委任律師提起上訴者，應一併繳納上訴審裁判費。
中　　華　　民　　國　　111 　年　　11　　月　　23　　日
                                  書記官  張季容